【裁判字號】    95,簡上,175
【裁判日期】    950612
【裁判案由】    傷害
【裁判全文】
臺灣桃園地方法院刑事判決             95年度簡上字第175號
上  訴  人  乙○○
即  被  告
                      弄63號
                      弄61號
上列上訴人即被告因傷害案件，不服本院刑事庭94年度桃簡字第
931 號，中華民國95年2 月10日第一審刑事簡易判決（聲請簡易
判決處刑案號：94年度偵字第1698號），提起上訴，本院合議庭
為第二審判決如下：
    主  文
上訴駁回。
    事  實
一、乙○○因得知雙園車隊之人、車遭不詳人士毆打、損壞，遂
    於民國93年9 月13日上午1 時40分許，偕同友人潘志龍及其
    他不詳姓名之男子共約4 、5 人，至桃園縣桃園市○○路、
    南華街口了解情況，並與涉嫌打人砸車之郭育銘、卓志偉，
    發生口角爭執，郭育銘、卓志偉（其等所涉共同傷害犯行，
    業經本院判決有罪確定在案）竟進而基於傷害之犯意聯絡，
    分別以持用路邊禁止停車之鐵架、徒手之方式，共同毆打乙
    ○○，致乙○○受有左側頭部血腫、多處擦傷及挫傷之頭部
    外傷，乙○○同時亦出於傷害之犯意，以出手拉扯之方式攻
    擊對方而與郭育銘互毆，致郭育銘左手小指及腹部受有挫傷
    、擦傷。後因乙○○不敵而跌倒在地，郭育銘、卓志偉見狀
    始停手，惟郭育銘仍站於原地與倒臥在地之乙○○出言對罵
    。嗣經警據報前往處理，事態始未擴大，並循線查知上情。
二、案經郭育銘訴由桃園縣政府警察局桃園分局報告臺灣桃園地
    方法院檢察署檢察官聲請以簡易判決處刑。
    理  由
一、被告乙○○於檢察官訊問、本院審理時雖均矢口否認有何傷
    害犯行，辯稱：案發當時伊並未出手毆打告訴人郭育銘，因
    伊當時已被告訴人打暈云云，惟查：
（一）上揭事實業據告訴人郭育銘於警詢中指述歷歷，並經目擊
      證人潘志龍於檢察官訊問時結證稱：案發當日是被告找其
      去現場，其與被告等共4 、5 人過去找對方，等對方出現
      後，被告先跟他們談，‧‧其就看到郭育銘先動手，接著
      被告、郭育銘二人就打起來等語明確（見偵查卷第50頁）
      ，且證人即案發當時前往現場處理之警員林士權亦於檢察
      官訊問時就其所查知之本案案發情形，係聽說雙園車隊的
      人車被打，被告等人去附近酒店找，後來找到郭育銘等人
      就發生衝突，其接獲民眾報案就趕過去，看到被告躺在地
      上，郭育銘站在距離被告2 步遠處，二人在對罵，但那時
      二人已停止打架，及其到場處理之過程結證甚詳在卷（見
      偵查卷第50頁），此外，復有告訴人之受傷照片2 幀附卷
      可稽。
（二）被告雖以前揭情詞置辯，惟已與上開事證不符，況被告迭
      於警詢、本院審理中就案發當時伊有出手抓告訴人、拉告
      訴人之衣服等節供述屬實，且告訴人亦確有上開傷害，已
      如前述，益徵告訴人、證人潘志龍上開分別所指述、證述
      之情節，應非子虛，堪認被告所辯顯係事後避重就輕之詞
      ，委無足取。至被告於案發當時因遭郭育銘、卓志偉共同
      毆打而受有上開傷害部分，乃事涉郭育銘、卓志偉是否應
      負共同傷害罪責，而與被告是否成立上開傷害犯行無涉，
      且郭育銘、卓志偉二人因本案所涉共同傷害犯行，業經本
      院以94年度桃簡字第931 號各判處拘役35日，如易科罰金
      ，均以300 元折算1 日確定，並均已執行完畢在案，有本
      院上開刑事簡易判決、臺灣桃園地方法院檢察署95年3 月
      31日甲○惟丙95 執2299 號字第24802 號函各1 份附卷可
      考，是亦尚無法據被告上開所指其遭告訴人毆打等語，即
      逕為被告有利之認定甚明。
（三）末查，被告固於本院審理中聲請傳訊其友人到庭作證，以
      證明案發當時有報警前來處理，及其有被告訴人出手傷害
      等情，然本件事證已經明確，詳如前述，且被告聲請所傳
      訊之證人，亦僅能證明被告遭告訴人毆傷之情形，尚無法
      據以認定被告於案發當時是否出手毆打告訴人，從而，本
      院認被告此部分聲請並無調查之必要，併此敘明。
（四）綜上，本件事證明確，被告上揭犯行足可認定，應依法論
      科。
二、核被告乙○○所為，係犯刑法第277 條第1 項之傷害罪。原
    審以被告事證明確，援引刑法第277 條第1 項、第41條第1
    項前段、罰金罰鍰提高標準條例第1 條前段、第2 條，判處
    被告拘役20日，如易科罰金，以300 元折算1 日，經核認事
    用法均無違誤，量刑亦屬妥適，應予維持。被告上訴意旨以
    案發當時伊並未出手毆打告訴人郭育銘，而係被郭育銘等人
    毆打成傷為由，指摘原判決不當，為無理由，應予駁回。
據上論斷，應依刑事訴訟法第455 條之1 第3 項、第368 條，判
決如主文。
本案經檢察官張啟聰到庭執行職務。
中    華    民    國    95    年    6     月    12    日
                       刑事第十二庭審判長法   官  游紅桃
                                          法  官  陳雪玉
                                          法  官  王美玲
以上正本證明與原本無異。
不得上訴。
                                          書記官  吳玉蘭
中    華    民    國    95    年    6     月    12    日


司法院資訊處製作；財團法人民間司法改革基金會備份。
